臺灣彰化地方法院刑事判決　
110年度訴字第1010號
111年度訴字第12號
111年度訴字第616號
公  訴  人  臺灣彰化地方檢察署檢察官
被      告  顏誠余


上列被告因違反毒品危害防制條例案件，經檢察官提起公訴（11
0年度毒偵字第1032號、第1202號、110年度毒偵字第1428號、第
1463號、111年度毒偵字第83號、第119號、第573號），被告於
本院準備程序進行中就被訴事實為有罪之陳述，經本院合議庭裁
定由受命法官獨任進行簡式審判程序，並合併審理，判決如下：
    主  文
顏誠余犯如附表一「宣告刑及沒收」欄所示之罪，各處如該欄各
列所示之刑。應執行有期徒刑壹年貳月。
扣案之注射針筒共伍支，均沒收。
    犯罪事實
一、顏誠余前因施用毒品案件，經本院裁定送觀察勒戒後，認無
    繼續施用毒品之傾向，於民國（下同）109年11月18日執行
    完畢釋放，並由臺灣彰化地方檢察署檢察官以109年度毒偵
    字第926、1182號為不起訴處分確定。詎其不知戒慎，猶於
    觀察勒戒執行完畢後3年內，分別為下列行為：
　㈠基於施用第一級毒品海洛因及第二級毒品甲基安非他命之犯
    意，於110年5月12日10時許採尿前1、2日內某時許，在其彰
    化縣○○鄉○○○路000巷00號住處，先以將海洛因置入注射針筒
    內，以注射方式施用第一級毒品海洛因，隨即再以將甲基安
    非他命置於玻璃球內以火燒烤產生煙霧而吸食之方式，施用
    第二級毒品甲基安非他命。嗣因其為列管毒品人口經警通知
    定期採驗尿液，於110年5月12日10時許採尿檢驗後，始查悉
    上情。
　㈡基於施用第一級毒品海洛因及第二級毒品甲基安非他命之犯
    意，於110年7月9日21時許，在彰化縣埤頭鄉友人住處，以
    上開方式，接續施用第一級毒品海洛因及第二級毒品甲基安
    非他命1次。嗣於110年7月10日13時13分，在彰化縣二林鎮
    斗苑路3段703號前騎機車遇警攔停，因而查獲其施用毒品使
    用之注針筒3支，並經其同意後採驗尿液而查悉上情。
　㈢基於施用第一級毒品海洛因之犯意，於110年8月8日14時30分
    許，在彰化縣溪湖鎮彰水路鹿島橋旁，將第一級毒品海洛因
    置入注射針筒內，以注射之方式，施用第一級毒品海洛因1
    次。嗣因其為列管毒品人口經警通知定期採驗尿液，於110
    年8月10日17時25分許採尿檢驗後，始查悉上情。
　㈣基於施用第一級毒品海洛因及第二級毒品甲基安非他命之犯
    意，於110年9月9日7時20分許採尿前1、2日內某時許，在上
    開地點，以上開㈠所示方式，接續施用第一級毒品海洛因及
    第二級毒品甲基安非他命。嗣因案經警持拘票拘提到案，並
    經其同意後於110年9月9日7時20分許採尿檢驗，因而查悉上
    情。
　㈤基於施用第一級毒品海洛因及第二級毒品甲基安非他命之犯
    意，於110年10月7日14時許，在其彰化縣溪湖鎮福懋加油站
    附近，以上開㈠所示方式，接續施用第一級毒品海洛因及第
    二級毒品甲基安非他命。嗣因其為列管毒品人口經警通知定
    期採驗尿液，於110年10月11日14時45分許採尿檢驗後，始
    查悉上情。
　㈥基於施用第一級毒品海洛因及第二級毒品甲基安非他命之犯
    意，於110年10月17日17時許，在其彰化縣埤頭鄉斗苑西路3
    25巷87號住處，先以將海洛因滲水注射體內之方式施用第一
    級毒品海洛因，隨即再以將甲基安非他命置於玻璃球內以火
    燒烤產生煙霧而吸食之方式，施用第二級毒品甲基安非他命
    。嗣於110年10月19日9時許，因涉另案經警持搜索票前往其
    住處執行搜索，因而查獲其施用毒品使用之注針筒2支，並
    經其同意後採驗尿液而查悉上情。
　㈦基於施用第二級毒品甲基安非他命之犯意，於111年1月26日7
    時20分為警採尿時回溯前2、3日內某時，在其前述住處，以
    將甲基安非他命置於玻璃球內以火燒烤產生煙霧而吸食之方
    式，施用第二級毒品甲基安非他命1次。嗣經警持彰化縣地
    方檢察署檢察官核發之鑑定許可書通知後，於111年1月26日
    7時20分接受採尿送驗，而查悉上情。
二、案經彰化縣警察局芳苑、北斗分局報請臺灣彰化地方法院檢
    察署檢察官偵查起訴。
    理  由
一、程序事項：
　㈠本件被告顏誠余所犯並非死刑、無期徒刑、最輕本刑為3年以
    上有期徒刑之罪，或高等法院管轄第一審之案件，被告於準
    備程序中，就被訴事實皆為有罪之陳述，經受命法官告知簡
    式審判程序之旨，並聽取公訴人與被告之意見後，本院合議
    庭認適宜進行簡式審判程序，爰依刑事訴訟法第273條之1第
    1項規定，裁定由受命法官獨任進行簡式審判程序。且依刑
    事訴訟法第273條之2及第159條第2項之規定，本案不適用同
    法第159條第1項傳聞法則有關限制證據能力之相關規定，亦
    不受同法第161條之2、第161條之3、第163條之1及第164條
    至第170條規定之限制，合先敘明。
　㈡被告前因施用毒品案件，經法院裁定送觀察、勒戒後，認無
    繼續施用毒品傾向，於109年11月18日執行完畢釋放出所，
    並由臺灣彰化地方檢察署檢察官以109年度毒偵字第926、11
    82號為不起訴處分確定等情，有臺灣高等法院被告前案紀錄
    表在卷可查，是被告於觀察勒戒執行完畢釋放後，3年內分
    別再犯本案施用第一、二級毒品犯行，檢察官依毒品危害防
    制條例第23條第2項規定予以追訴，應屬適法。　
二、認定犯罪事實所憑之證據：
　㈠被告顏誠余警詢、偵查及本院審理中自白。
　㈡關於110年5月12日採檢部分（偵字第1428號卷）：
　　⑴北斗分局勘查採證同意書
　　⑵立人醫事檢驗所濫用藥物尿液檢驗報告(轉碼編號：000000
      00000)及彰化縣警察局北斗分局委託檢驗尿液代號與真實
      姓名對照認證單(代號：Z000000000000)
　　⑶檢驗報告複驗結果(附於本院111年度訴字第12號卷宗)
　㈢關於110年7月10日採檢之部分（偵字第1032號卷）：
　  ⑴警員職務報告書。
　  ⑵芳苑分局110年7月10日搜索扣押筆錄及扣押物品目錄表。
　  ⑶查獲現場蒐證及扣案物照片。
　  ⑷人醫事檢驗所110年7月20日濫用藥物尿液檢驗報告(轉碼編
      號00000000000，檢體編號E047)(偵1032卷p47-48)
　  ⑸去氧核醣核酸條例以外案件接受尿液採樣同意書(偵1032卷
      p49)
　  ⑹彰化縣警察局芳苑分局委託檢驗尿液代號與真實姓名對照
      認證單(代號E047)(偵1032卷p51)
　  ⑺欣生生物科技股份有限公司濫用藥物尿液檢驗報告(本院第
      1010號卷)。 
  ㈣關於110年8月10日採檢之部分（偵字第1020號卷）：
　　⑴北斗分局勘察採證同意書。
　　⑵彰化縣警察局北斗分局埤頭分駐所委託檢驗尿液代號與真
      實姓名對照認證單(代號Z000000000000)。
　　⑶立人醫事檢驗所110年8月28日濫用藥物尿液檢驗報告(轉碼
      編號00000000000，檢體編號Z000000000000)。
　　⑷彰化縣警察局查獲施用(持有)毒品案件經過情形紀錄表。
　　⑸檢驗報告複驗結果(附於本院第1010號卷)。 
　㈤關於110年9月9日採檢部分（偵字第1463號卷）：
　　⑴檢察官核發之拘票。
　　⑵立人醫事檢驗所濫用藥物尿液檢驗報告(轉碼編號：000000
      00000)及彰化縣警察局北斗分局埤頭分駐所委託檢驗尿液
      代號與真實姓名對照認證單（代號：Z000000000000)
　　⑶檢驗報告複驗結果(附於本院111年度訴字第12號卷宗)
　㈥關於110年10月11日採檢部分（毒偵字第119號卷）：
　　⑴彰化縣警察局北斗分局勘查採證同意書。
　　⑵彰化縣警察局北斗分局委託檢驗尿液代號與真實姓名對照
      認證單（代號：Z000000000000）。
　　⑶欣生生物科技股份有限公司111年3月23日濫用藥物尿液檢
      驗報告。
  ㈦關於110年10月19日採檢部分（毒偵字第83號）：
　　⑴彰化縣警察局北斗分局搜索扣押筆錄、扣押物品目錄表、
      扣案物品（暨照片），及扣案之注射針筒2支。
　　⑵臺灣彰化地方檢察署鑑定許可書。
　　⑶立人醫事檢驗所濫用藥物尿液檢驗報告（轉碼編號：00000
      000000）及彰化縣警察局北斗分局委託檢驗尿液代號與真
      實姓名對照認證單（代號：C093）。
　　⑷欣生生物科技股份有限公司111年1月3日濫用藥物尿液檢驗
      報告　　
　㈧關於111年1月26日為警採尿部分（毒偵字第573號）：
　　⑴臺灣彰化地方檢察署鑑定許可書。
　　⑵立人醫事檢驗所濫用藥物尿液檢驗報告（轉碼編號：00000
      000000）。
　　⑶彰化縣警察局北斗分局委託檢驗尿液代號與真實姓名對照
      認證單（代號：Z000000000000）。
　　⑷欣生生物科技股份有限公司111年1月20日濫用藥物尿液檢
      驗報告。
三、論罪科刑：
  ㈠按海洛因、甲基安非他命係毒品危害防制條例第2條第2項第
    1款、第2款所明定之第一級、第二級毒品，不得非法持有、
    施用。核被告所為，各係犯附表一「所犯法條欄」所示之罪
    名。其為供己施用之目的而持有海洛因或甲基安非他命之低
    度行為，應各為施用之高度行為所吸收，均不另論罪。
　㈡起訴書認被告就犯罪事實欄一㈠、㈡、㈣、㈤、㈥部分，係分別犯
    施用第一級毒品、第二級毒品等罪嫌，惟被告於本院審理時
    自陳其施用方式為先以針筒注射海洛因，相隔幾秒後，隨即
    再用玻璃球燒烤吸食甲基安非他命，（見110年度訴字第101
    0號卷第214頁），施用兩種毒品之時間密接連續，且空間相
    同，應可評價為一個行為接續實施，而認屬一行為，是認其
    以一行為觸犯上述兩個相異之罪名，為想像競合犯，應依刑
    法第55條之規定，從較重之施用第一級毒品罪論處。又被告
    所為上開㈠至㈦各罪間，犯意各別，行為互殊，核無實質上一
    罪或裁判上一罪之關係，為實質上數罪關係，應予分論併罰
    。
　㈢爰審酌被告因施用毒品經送觀察、勒戒，甫於109年11月18日
    因無繼續施用傾向出所，仍未能戒斷惡習，竟短期間內再次
    施用毒品，顯見其戒除毒癮之意志力非堅，又其所為足以戕
    害其身心，易滋生其他犯罪，殊值非難，惟念其犯後坦承犯
    行，態度尚可，且施用毒品行為於本質上係屬自我戕害行為
    ，反社會性之程度較低，兼衡被告於本院審理時自陳五專肄
    業之智識程度、未婚、因車禍腳受傷而無業之家庭及經濟（
    見110年度訴字第1010號卷第216頁）等一切情狀，分別量處
    如主文所示之刑，並分別斟酌被告上開所犯各罪之刑期總和
    ，其犯罪次數及各次犯行犯罪時間各節，定其應執行之刑。
四、沒收
　　扣案支注射針筒共5支，為被告所有供其犯罪事實欄一之㈢、
    ㈥施用第一級毒品海洛因所用之物，業據被告供承在卷（見1
    10年度訴字第1010號卷第212頁至第213頁），爰依刑法第38
    條第2項前段之規定，宣告沒收。
據上論斷，應依刑事訴訟法第273條之1第1項、第299條第1項前
段、第310條之2、第454條第1項，判決如主文。
本案經檢察官吳宇軒、吳曉婷分別提起公訴，檢察官楊閔傑到庭
執行職務。 
中　　華　　民　　國　　111 　年　　6 　　月　　30　　日
                  刑事第四庭    法  官  黃玉齡
以上正本證明與原本無異。
如不服本判決應於收受判決後20日內向本院提出上訴書狀，並應
敘述具體理由。其未敘述上訴理由者，應於上訴期間屆滿後20
日內向本院補提理由書（均須按他造當事人之人數附繕本），切
勿逕送上級法院。
中　　華　　民　　國　　111 　年　　6 　　月　　30　　日
                                書記官  吳育嫻　　　　
附錄本案論罪科刑法條全文：
毒品危害防制條例第10條
⑴施用第一級毒品者，處6月以上5年以下有期徒刑。
⑵施用第二級毒品者，處3年以下有期徒刑。
　　　　　
附表：
編號 犯罪事實 所犯法條 宣告刑及沒收 1 犯罪事實欄一、㈠ 毒品危害防制條例第10條第1項（施用第一級毒品罪）、同條例第2項（施用第二級毒品罪），依刑法第55條之規定，從一重處斷。 顏誠余施用第一級毒品，處有期徒刑玖月。  2 犯罪事實欄一、㈡ 毒品危害防制條例第10條第1項（施用第一級毒品罪）、同條例第2項（施用第二級毒品罪），依刑法第55條之規定，從一重處斷。 顏誠余施用第一級毒品，處有期徒刑玖月。  3 犯罪事實欄一、㈢ 毒品危害防制條例第10條第1項（施用第一級毒品罪） 顏誠余施用第一級毒品，處有期徒刑捌月。 扣案之注射針筒參支，均沒收。 4 犯罪事實欄一、㈣ 毒品危害防制條例第10條第1項（施用第一級毒品罪）、同條例第2項（施用第二級毒品罪），依刑法第55條之規定，從一重處斷。 顏誠余施用第一級毒品，處有期徒刑玖月。  5 犯罪事實欄一、㈤ 毒品危害防制條例第10條第1項（施用第一級毒品罪）、同條例第2項（施用第二級毒品罪），依刑法第55條之規定，從一重處斷。 顏誠余施用第一級毒品，處有期徒刑玖月。   6 犯罪事實欄一、㈥ 毒品危害防制條例第10條第1項（施用第一級毒品罪）、同條例第2項（施用第二級毒品罪），依刑法第55條之規定，從一重處斷。 顏誠余施用第一級毒品，處有期徒刑玖月。 扣案之注射針筒貳支，均沒收。  7 犯罪事實欄一、㈦ 毒品危害防制條例第2項（施用第二級毒品罪）  顏誠余施用第二級毒品，處有期徒刑柒月。